臺灣屏東地方法院民事裁定
110年度消債清字第81號
聲  請  人  
即 債務 人  吳非洋（原名：吳非揚、吳世恭）


代  理  人  何明諺律師
上列當事人因消費者債務清理事件聲請清算，本院裁定如下：
    主  文
債務人甲○○自民國111年6月24日中午12時起開始清算程序。
命司法事務官進行本件清算程序。
    理  由
一、按債務人不能清償債務或有不能清償之虞者，於法院裁定開
    始更生程序或許可和解或宣告破產前，得向法院聲請依本條
    例所定清算程序，清理其債務；法院開始清算程序之裁定，
    應載明其年、月、日、時，並即時發生效力，消費者債務清
    理條例（下稱消債條例）第3條、第80條前段、第83條第1項
    分別定有明文。次按法院裁定開始清算程序後，得命司法事
    務官進行清算程序，復為消債條例第16條第1項前段所明定
    。
二、聲請意旨略以：聲請人積欠債務達新臺幣（下同）690,914
    元，有不能清償之情，且曾於110年11月間，與最大債權金
    融機構遠東國際商業銀行股份有限公司進行消費者債務清理
    前置協商，惟因債權人未到場而調解不成立。又聲請人未經
    法院裁定開始更生程序或許可和解或宣告破產，爰聲請准予
    裁定清算等語。
三、經查：
  ㈠聲請人之上開主張，業據其提出財團法人聯合徵信中心當事
    人綜合信用報告書、全國財產稅總歸戶財產查詢清單、108
    至109年度綜合所得稅各類所得資料清單、勞工保險被保險
    人投保資料表等件為證，並有本院調解程序筆錄可稽。是聲
    請人既與債權人前置協商不成立，其提出本件聲請，於法有
    據。
  ㈡關於聲請人收入部分，聲請人現從事臨時工，每月所得約為2
    5,000元，有收入切結書可參，且聲請人108年有所得30,030
    元，109年則無所得，其於108年7月22日退保勞保後，即無
    加保資料，顯未受僱於任何公司或商號，堪信屬實。至聲請
    人之支出部分，聲請人陳稱每月必要支出共為17,076元，雖
    未提出全部單據供本院審酌，惟與依消債條例第64條之2第1
    項規定，以111年衛生福利部公告每人每月最低生活費之1.2
    倍計算之數額17,076元相符，應屬確實。又聲請人育有未成
    年子女，分別年約12歲、9歲，108、109年均無所得，名下
    無財產，現均在學，有戶籍謄本、108至109年度綜合所得稅
    各類所得資料清單、全國財產稅總歸戶財產查詢清單、在學
    證明書可佐，堪認有受聲請人扶養之必要。又上開扶養義務
    應由聲請人及其前配偶共同負擔，是依消債條例第64條之2
    第2項規定，以上開每人每月最低生活費1.2倍計算，聲請人
    應負擔之扶養費為17,076元（計算式：17,076×2÷2＝17,076
    ），則聲請人主張低於上開金額之扶養費10,000元，洵堪採
    信。
  ㈢綜上，聲請人每月所得扣除必要生活費及扶養費後，已無剩
    餘，而聲請人積欠之債務至少已達1,977,942元，亦有債權
    人台新資產管理股份有限公司之陳報狀及前置協商債權明細
    表可考，堪認聲請人確有不能清償債務或有不能清償之虞之
    情形，而有清算之原因。此外，本件查無聲請人有消債條例
    所定應駁回清算聲請之事由存在，則聲請人所為聲請，應屬
    有據，爰命司法事務官進行本件清算程序。
四、依首開規定，裁定如主文。
中　　華　　民　　國　　111 　年　　6 　　月　　24　　日
                  民事庭  法　官　彭聖芳
正本係照原本作成。
本裁定不得抗告。
中　　華　　民　　國　　111 　年　　6 　　月　　24　　日
                          書記官  孫秀桃